臺灣基隆地方法院民事裁定  
110年度基簡聲字第21號
聲  請  人  嚴麗秋  
代  理  人  嚴麗芸  
相  對  人  和潤企業股份有限公司

法定代理人  田天明  

上列當事人間聲請停止執行事件，本院裁定如下：
    主  文
聲請人為相對人供擔保新臺幣6萬9,439元或等值之銀行可轉讓定
期存單後，本院110年度司執字第22870號清償票款事件，就聲請
人之執行程序，於本院110年度基簡字第1051號債務人異議之訴
事件判決確定、和解或撤回起訴前，應予停止。
    理  由
壹、聲請意旨略以：聲請人業已對本院110年度司執清字第22870
    號相對人與聲請人間強制執行事件（下稱系爭執行事件），
    提起本院110年度基簡字第1051號債務人異議之訴（下稱本
    案異議之訴），然系爭執行事件查封之財產倘遭拍賣，勢難
    回復原狀。聲請人爰依強制執行法第18條第2項之規定，願
    以現金或等值銀行可轉讓定期存單為相對人供擔保，請求本
    案異議之訴判決確定、和解或撤回起訴前，應暫予停止等語
    。
貳、按提起異議之訴時，法院因必要情形，或依聲請定相當並確
    實擔保，得為停止強制執行之裁定，強制執行法第18條第2
    項定有明文。依此規定，只須當事人提起異議之訴，在該異
    議之訴確定前，法院如認有必要，得依職權不命供擔保、或
    命供擔保，或依聲請定相當並確實之擔保，為停止強制執行
    之裁定。法院裁量有無必要情形時，應就異議之訴在法律上
    是否顯無理由，以及如不停止執行，將來是否難於回復執行
    前之狀態，及倘予停止執行是否無法防止債務人濫行訴訟以
    拖延執行，使債權人之權利無法迅速實現等情予以斟酌，資
    以平衡兼顧債務人與債權人之利益（最高法院105年度台抗
    字第544號裁定參照）。次按法院因必要情形或依聲請定相
    當並確實之擔保，為停止強制執行之裁定者，其擔保金額如
    何得認為相當，固屬法院職權裁量之範圍。惟此項擔保係備
    供強制執行債權人因停止執行所受損害之賠償，故法院定擔
    保金額時，自應斟酌該債權人因停止執行可能遭受之損害，
    為衡量之標準（最高法院109年度台抗字第801號裁定參照）
    。又債務人異議之訴之訴訟標的為該債務人之異議權，法院
    核定此訴訟標的之金額或價額，應以該債務人本於此項異議
    權，請求排除強制執行所有之利益為準（最高法院92年度台
    抗字第659號裁定參照）。惟執行標的物之價值若低於執行
    名義所載債權額時，其就訴訟標的所有之利益，僅為執行標
    的物不受強制執行，故訴訟標的之價額，應以執行標的物之
    價值為準（最高法院106年度台抗字第1161號裁定參照）。
參、經查，相對人以聲請人為債務人，向本院聲請強制執行，經
    本院以系爭執行事件受理在案，而系爭執行事件目前尚未終
    結，聲請人已具狀提起本案異議之訴等情，業經本院調閱上
    開事件之卷宗核對無訛，堪以認定。聲請人所提之本案異議
    之訴，從形式上觀之，並無程序不合法、當事人不適格或顯
    無理由之情形，則系爭執行事件假如繼續執行，聲請人所提
    之本案異議之訴，日後即使獲得勝訴判決，亦恐受有無法回
    復之損害，難謂無停止執行之必要。基此，聲請人聲請於本
    案異議之訴裁判確定終結前，暫時停止系爭執行事件之強制
    執行程序，核與上揭強制執行法第18條第2項規定之要件相
    符，應予准許。
肆、聲請人提起本案異議之訴，請求排除強制執行所得之利益，
    應以執行債權額及執行標的價額中，較低者定之。茲相對人
    於系爭執行事件中聲請強制執行之標的不動產總價額顯然高
    於執行債權額新臺幣（下同）20萬7,805元及自100年4月9日
    起至清償日止按年息11.57％計算之利息，故本案異議之訴之
    訴訟標的價額應以執行債權額之本金20萬7,805元及計算迄
    今之利息25萬5,119元合併之總金額46萬2,924元定之。準此
    ，本院應以該金額計算相對人因系爭執行事件停止執行所可
    能遭受之損害。爰審酌相對人如停止執行未能就其執行債權
    額及時受償，所受之損害乃無法運用該筆款項所生之利息，
    而該項利息之利率，應依民法法定利率即週年利率百分之5
    計算為適當。而依司法院訂定之各級法院辦案期限實施要點
    為準，民事簡易程序第一審之審判期限為10月，第二審之審
    判期限為2年，是本案訴訟自第一審至判決確定，審理期間
    推定為3年，則相對人因停止執行而未能就執行債權額46萬2
    ,924元未及時受償所受之利息損害額即為6萬9,439元【計算
    式：462,924元×週年利率百分之5×3＝69,439元，元以下四捨
    五入】，爰以此損害額作聲請人應供擔保之金額。

中　　華　　民　　國　　110 　年　　11　　月　　17　　日
                      基隆簡易庭法  官  王翠芬
以上正本係照原本作成。
如不服本裁定，應於裁定送達後10日內向本院提出抗告狀，並繳
納抗告費新台幣1千元。　　
中　　華　　民　　國　　110 　年　　11　　月　　18　　日
                                書記官  陳怡君